臺灣高等法院臺中分院刑事判決
                                  110年度交上易字第141號

上  訴  人  臺灣苗栗地方檢察署檢察官
上  訴  人
即  被  告  楊喬惠



被      告  趙宜人


上列上訴人因過失傷害案件，不服臺灣苗栗地方法院109 年度交
易字第369 號中華民國109 年11月26日第一審判決（起訴案號：
臺灣苗栗地方檢察署109 年度偵字第4297號），提起上訴，本院
判決如下：
    主  文
上訴駁回。
楊喬惠、趙宜人均緩刑貳年。
    事  實
楊喬惠於民國109年3月21日13時15分許，駕駛車牌號碼000-000
  0號自用小客車，沿苗栗縣銅鑼鄉台72線中線車道由東往西行
  駛，趙宜人則駕駛車牌號碼000-0000號自用小客車在楊喬惠車
  後之同線車道同向行駛，其等行經台72線客屬大橋路口時，因
  遇紅燈而停車。待綠燈亮起時，其等本應注意車前狀況，並隨
  時採取必要之安全措施，而依當時天候晴、日間自然光線、柏
  油路面、乾燥、無缺陷、視距良好等情形，並無不能注意之情
  事，竟疏未注意及此，楊喬惠所駕車輛先追撞前方由涂蓁尉所
  騎乘搭載其妻黃聖芬之車牌號碼000-0000號大型重型機車，趙
  宜人所駕車輛又往前追撞楊喬惠車輛，使楊喬惠車輛再往前推
  撞涂蓁尉之機車，致涂蓁尉受有左手掌多處挫傷、頸部多處挫
  傷、右側大腳趾非移位閉鎖性骨折、頭部外傷等傷害，黃聖芬
  則受有未明示側性肩膀挫傷、未明示側性後胸壁挫傷、下背部
  挫傷疼痛等傷害。
案經涂蓁尉、黃聖芬訴由苗栗縣警察局苗栗分局報告臺灣苗栗
  地方檢察署檢察官偵查起訴。 　
    理  由
本件認定事實所引用之卷內所有卷證資料（包含人證、物證、
  書證），並無證據證明係公務員違背法定程序所取得，與本案
  事實亦有自然之關連性，檢察官、上訴人即被告楊喬惠、被告
  趙宜人於準備程序迄至本案言詞辯論終結，均不爭執該等卷證
  之證據能力或曾提出關於證據能力之聲明異議，且卷內之傳聞
  書證，亦無刑事訴訟法第159條之4之顯有不可信之情況或其他
  不得作為證據之情形，本院認引為證據為適當，是依刑事訴訟
  法第159條之4、之5 等規定，下述認定事實所引用之證據方法
  均有證據能力。
上開犯罪事實，業經被告楊喬惠、趙宜人於偵查、原審及本院
  審理時均坦承不諱，核與證人涂蓁尉、黃聖芬證述情節相符，
  並有道路交通事故調查報告表㈠㈡、道路交通事故現場圖、肇事
  現場及車況照片、大千綜合醫院診斷證明書、保生堂中醫診所
  診斷證明書、協和醫院診斷證明書附卷可稽，而可認定。　
核被告2 人所為，均係犯刑法第284條前段之過失傷害罪。其等
  以一過失行為，致告訴人涂蓁尉、黃聖芬受有傷害，而侵害二
  法益，為想像競合犯，應依刑法第55條規定，從一重論處。被
  告2人於肇事後未被有偵查犯罪職權之機關或公務員發覺前，
  即主動向據報到場處理之員警坦承肇事，有自首情形紀錄表在
  卷可參，為對於未發覺之罪自首而接受裁判，均應依刑法第62
  條前段規定減輕其刑。
原審審理後，認被告2人上開犯行事證明確，適用刑法第284 條
  前段規定，審酌其等所為致使告訴人受有上揭身體傷害，坦承
  犯行，但未與告訴人達成民事和解、自陳之教育程度、經濟及
  家庭生活狀況等一切情狀，各量處拘役50日，如易科罰金，均
  以新臺幣1,000元折算1日。核其認事用法，並無違誤，量刑亦
  屬妥適。
檢察官以被告2人未與告訴人達成和解為由，指摘原審量刑過輕
  等語。被告楊喬惠上訴意旨略為：其有與告訴人和解之意願，
  原審量刑過重等語。惟按原審所為量刑已就刑法第57條規定事
  項詳為審酌，亦稱妥適，既未逾越法定刑度，亦無濫用自由裁
  量之權限。檢察官、被告楊喬惠上訴指摘原審量刑過輕、過重
  等語，均為無理由。再者，被告2人於本院審理時業與告訴人
  達成和解，並依約給付賠償金完畢，此有苗栗縣苗栗市調解委
  員會調解書、告訴人涂蓁尉彰化銀行帳戶交易明細在卷可稽，
  則檢察官所執上訴理由，亦與客觀事實不符，難認可採。是檢
  察官、被告楊喬惠提起上訴，均無理由，應予駁回。
被告2人未曾受有期徒刑以上刑之宣告，有臺灣高等法院被告前
  案紀錄表在卷可稽，審酌被告2人於偵查、審理中均坦承犯行
  ，復於本院審理時與告訴人達成和解，且已履行完畢，已如前
  述，堪認其等已有悔意，且積極填補告訴人損害，本院認為原
  審宣告之刑，以暫不執行為適當，爰依刑法第74條第1項第1款
  規定，均諭知緩刑2年，以啟自新。　　　
據上論斷，應依刑事訴訟法第368條，判決如主文。  
本案經檢察官黃智勇提起公訴，檢察官馮美珊提起上訴，檢察官
張慧瓊到庭執行職務。
中　　華　　民　　國　 110　　年　　4 　　月　　21　　日
       　　刑事第六庭    審判長法　官  唐  光  義
 　　　　　　　　　　　　　    法　官  許  冰  芬
 　　　　　　　　　　　　　　  法　官  鍾  貴  堯                          
以上正本證明與原本無異。     
不得上訴。
                               書記官  何  佳  錡
中　　華　　民　　國　 110　　年　　4 　　月　　21　　日